【裁判字號】    99,上訴,4356
【裁判日期】    991221
【裁判案由】    毒品危害防制條例
【裁判全文】
臺灣高等法院刑事判決                99年度上訴字第4356號
上  訴  人
即  被  告  林李坤
上列上訴人因毒品危害防制條例案件，不服臺灣板橋地方法院99
年度訴字第2878號，中華民國99年10月26日第一審判決（起訴案
號：臺灣板橋地方法院檢察署99年度毒偵字第5932號），提起上
訴，本院判決如下：
    主  文
上訴駁回。
    理  由
一、按不服地方法院之第一審判決而上訴者，應向管轄第二審之
    高等法院為之。上訴書狀應敘述具體理由。第二審法院認為
    上訴書狀未敘述理由或上訴有第362條前段之情形者，應以
    判決駁回之。刑事訴訟法第361條第1項、第2項、第367條前
    段，分別定有明文。而所謂具體理由，必係依據卷內既有訴
    訟資料或提出新事證，指摘或表明第一審判決有何採證認事
    、用法或量刑等足以影響判決本旨之不當或違法，而構成應
    予撤銷之具體事由，始克當之；倘僅泛言原判決認定事實錯
    誤、違背法令、量刑失之過重或輕縱，而未依上揭意旨指出
    具體事由，或形式上雖已指出具體事由，然該事由縱使屬實
    ，亦不足以認為原判決有何不當或違法者，皆難謂係具體理
    由，俾與第二審上訴制度旨在請求第二審法院撤銷、變更第
    一審不當或違法之判決，以實現個案救濟之立法目的相契合
    ，並節制濫行上訴（最高法院97年度台上字第892號裁判意
    旨參照）。
二、本件上訴人即被告林李坤不服原審判決，提起上訴，上訴狀
    理由略以：伊於三峽警察局採集尿液並非出於伊之同意，係
    警察以強暴脅迫利誘詐欺等不正當方法所取得，且警察採尿
    過程並無全程錄影，此過程是否具有瑕疵？伊雖係遭通緝查
    獲，然身上並無毒品，亦無同意採尿，刑法上亦無明文通緝
    需採尿，為何警察能強制採取尿液，伊實難以信服，為此提
    起上訴等語。
三、經查：原審認定被告於民國99年5月31日22時許，在臺北縣
    三峽鎮○○路○段225號住處內，有同時施用第一級毒品海洛
    因、第二級毒品甲基安非他命1次，係犯毒品危害防制條例
    第10條第1項之施用第一級毒品、同條第2項之施用第二級毒
    品罪，其同時施用第一級、第二級毒品，為想像競合犯，應
    從一重依施用第一級毒品罪處斷，並認其係受有期徒刑之執
    行完畢後，5年內故意再犯本件之累犯，應加重其刑，復審
    酌其前曾因相同犯行迭經觀察、勒戒及強制戒治之戒癮治療
    ，且多次因施用毒品遭論罪科刑，應知所警惕，竟仍再次施
    用，顯見並無悔意，其施用海洛因、甲基安非他命之犯行，
    不惟戕害自己身心健康，並危害社會風氣，及考量被告之智
    識程度為國中畢業、犯罪動機、目的、手段、所生之危害尚
    未及於他人，暨犯後坦承犯行，態度尚屬良好等一切情狀，
    量處有期徒刑11月之刑，均已詳敘其所憑證據、認定理由及
    量刑依據。從形式上觀察，原判決並無認定事實錯誤、量刑
    瑕疵或違背法令之情形。被告雖執前詞上訴，惟依卷附被告
    於查獲當日99年6月1日所製作警詢筆錄之記載，其有同意警
    方採集其尿液，並係被告本人所親自施放、封蓋、洗滌後封
    貼簽名捺印，有其警詢筆錄一份可稽（99年度毒偵字第5932
    號偵卷第3頁背面）；於99年8月20日偵查中檢察官問：「在
    警局有無採尿？過程有無意見？」時，答稱：「有，沒有意
    見，是我親自排放封緘」等語（同上毒偵卷第39頁）；於原
    審時亦自白其犯行且未爭執當初之採尿過程有何不當或違法
    之處，其徒於上訴本院時空言指摘採尿程序違法，且無提出
    任何具體事證為佐，自難謂為適法。綜上所述，被告提起上
    訴，雖有敘及採尿程序之合法性云云，惟未具體指摘原判決
    有何違法或不當，構成應予撤銷之理由，亦未表明原判決之
    量刑有何輕重失衡、濫用裁量權或不適用法則之情形，構成
    應予撤銷之具體理由，已難謂提出合於刑事訴訟法第361 條
    第2項規定之具體理由。
四、綜上，本件上訴未依法記載上訴之「具體理由」，其上訴顯
    屬違背法律上之程式，爰不經言詞辯論，逕予駁回。
據上論結，應依刑事訴訟法第367條前段、第372條，判決如主文
。
中    華    民    國    99    年    12    月    21    日
                  刑事第四庭審判長法  官  陳筱珮
                                  法  官  邱滋杉
                                  法  官  孫惠琳
以上正本證明與原本無異。
如不服本判決，應於收受送達後十日內向本院提出上訴書狀，其
未敘述上訴之理由者並得於提起上訴後十日內向本院補提理由書
（均須按他造當事人之人數附繕本）。「切勿逕送上級法院」。
                                  書記官  陳建邦
中    華    民    國    99    年    12    月    22    日

司法院資訊處製作；財團法人民間司法改革基金會備份。
